【裁判字號】    99,交易,34
【裁判日期】    990317
【裁判案由】    過失致死
【裁判全文】
臺灣臺南地方法院刑事判決              99年度交易字第34號
公  訴  人  臺灣臺南地方法院檢察署檢察官
被      告  甲○○
上列被告因過失致死案件，經檢察官提起公訴（98年度偵字第13
332號），被告就被訴事實為有罪之陳述，本院裁定進行簡式審
判程序，判決如下：
    主    文
甲○○因過失致人於死，處有期徒刑伍月，如易科罰金，以新臺
幣壹仟元折算壹日。緩刑貳年，並應履行如附件所示本院九十九
年度司南調字第三九號調解筆錄所示內容之賠償義務。
    事    實
一、甲○○於民國98年5月9日6時53分許，駕駛車號6797-GL號自
    小客車，沿臺南縣善化鎮○○路內側快車道由西往東之方向
    行駛，途經該路與中正路之交岔路口時，理應注意汽車行駛
    時，駕駛人應注意車前狀況，並隨時採取必要之安全措施，
    而依當時情形，並無不能注意之情事，竟疏未注意，適有蘇
    永卿駕駛車號VTI-027號輕機車，沿臺南縣善化鎮○○路由
    北往南方向行駛至上開路口，亦疏未注意車前狀況，二車因
    煞避不及而發生碰撞，蘇永卿因而人車倒地，受有頭部外傷
    、腦挫傷出血及硬腦膜下血腫併腦腫脹等傷害，並因而呈半
    植物人狀態須住院仰賴呼吸器維生，嗣延至同年9月30日凌
    晨零時20分許，因上開車禍致顱內出血術後呈半植物人狀態
    長期臥床，引發肺炎合併敗血症不治死亡。甲○○於肇事後
    ，在未有偵查犯罪職務之機關或公務員發覺其為犯罪人前，
    即向到場處理本件道路交通事故，尚不知肇事者為何人之臺
    南縣警察局善化分局交通事故處理小組警員供承其肇事犯罪
    ，自首並接受裁判。
二、案經蘇永卿之妻丙○○訴由臺南縣警察局善化分局報請及臺
    灣臺南地方法院檢察署檢察官相驗後偵查起訴。
    理    由
一、本件係經被告甲○○就被訴之犯罪事實為有罪之表示，而經
    本院裁定以簡式審判程序加以審理，依刑事訴訟法第273條
    之2、第159條第2項之規定，不適用傳聞法則有關限制證據
    能力之相關規定，合先敘明。
二、訊據被告甲○○對於上揭事實坦承不諱，復有證人莊明治於
    偵查中證述在卷，並有臺南縣警察局善化分局道路交通事故
    現場圖、道路交通事故調查報告表(一)、(二)、財團法人台灣基
    督長老教會新樓醫院乙種診斷證明書、謝醫院診斷證明書各
    1份、現場蒐證照片12張在卷可稽（見警卷第8-16、22-23頁
    ）。而被害人蘇永卿係因本件車禍致顱內出血術後呈半植物
    人狀態長期臥床，引發肺炎合併敗血症不治死亡，亦據臺灣
    臺南地方法院檢察署檢察官督同檢驗員相驗屬實，有勘驗筆
    錄、相驗屍體證明書、檢驗報告書各1份及相驗照片13幀附
    卷可憑（見相驗卷第30頁、第35頁、第36-40頁、第46-52頁
    ）。本件被告過失致人於死之犯行，事證明確，應予依法論
    科。
三、核被告甲○○所為，係犯刑法第276條第1項之過失致死罪。
    又被告肇事後，在未有偵查犯罪職務之機關或公務員發覺其
    為犯罪人前，即向到場處理本件道路交通事故而尚不知肇事
    者為何人之臺南縣警察局善化分局交通事故處理小組警員供
    承其肇事犯罪，自首並接受裁判等情，有臺南縣警察局道路
    交通事故肇事人自首情形紀錄表一紙在卷可稽（見警卷第25
    頁），爰依刑法第62條前段之規定減輕其刑。茲審酌被告之
    品性、生活狀況、智識程度（高中畢業），被告過失情節與
    程度，且業已與被害人蘇永卿之家屬達成和解，並已履行部
    分損害賠償義務，有本院99年度司南調字第39號調解筆錄一
    份存卷可按（見本院卷第13頁），被害人家屬亦當庭表示願
    意原諒被告並不再追究其刑事責任，暨被告犯罪後坦承犯行
    態度尚佳等一切情狀，量處如主文所示之刑，並諭知易科罰
    金之折算標準。末查，被告前未曾受有刑之宣告，有臺灣臺
    南地方法院檢察署刑案資料查註紀錄表及臺灣高等法院被告
    前案紀錄表各一份在卷可憑，其因一時失慮致犯本罪，且已
    與被害人家屬達成和解，信被告經此科刑之教訓，已足資警
    惕，應無再犯之虞，本院因認被告所受宣告之刑，以暫不執
    行為適當，併予宣告緩刑2年，以啟自新。末按緩刑宣告，
    得斟酌情形，命犯罪行為人向被害人支付相當數額之財產或
    非財產上之損害賠償，刑法第74條第2項第3款亦有明定。為
    確保被告於緩刑期間，能按上開調解筆錄所承諾之賠償金額
    以及付款方式履行，以確實收緩刑之功效，爰依前揭規定，
    併諭知被告應依如附件所示本院99年度司南調字第39號調解
    筆錄所示內容履行賠償義務。倘被告未遵循本院諭知之緩刑
    期間所定負擔而情節重大者，檢察官得依刑事訴訟法第476
    條及刑法第75條之1第1項第4款之規定，聲請撤銷本案緩刑
    之宣告，併予敘明。
據上論斷，應依刑事訴訟法第273條之1第1項、第299條第1項前
段，刑法第276條第1項、第41條第1項前段、第62條前段、第74
條第1項第1款、第2項第3款，刑法施行法第1條之1，判決如主文
。
本案經檢察官乙○○到庭執行職務。
中    華    民    國    99    年    3     月    17    日
                    刑事第十一庭  法  官  張家瑛
以上正本證明與原本無異。
如不服本判決應於收受本判決後10日內向本院提出上訴書狀，並
應敘述具體理由。其未敘述上訴理由者，應於上訴期間屆滿後20
日內向本院補提理由書狀（均須按他造當事人之人數附繕本）「
切勿逕送上級法院」。
                                  書記官  李淑惠
中    華    民    國    99    年    3     月    18    日
附錄論罪科刑法條：
刑法第276條第1項：
因過失致人於死者，處二年以下有期徒刑、拘役或二千元以下罰
金。

司法院資訊處製作；財團法人民間司法改革基金會備份。
